# 求助陈版：企业新设分立

提问人：dingyue1225 时间：2019-05-21 14:56:03
陈版主，您好，关于企业分立新设一家子公司，该子公司承担部分的资产和负债，若分立时点为 16 年 12 月 31 日，在出具 17 年度审计报告时，报告上的期初数是填无还是按照分立时点的数据呢？

回答人：chenyiwei
看分立完成日是 2016 年 12 月 31 日还是 2017 年 1 月 1 日。前者2017 年度报表中有年初数，后者没有，另外这也应当与该新设企业 2016年度年报的编制基础和结果相对应。